ACORDAO-COMPLETO-2355822

ACÓRDÃO DE RELAÇÃO

ACÓRDÃO DE RELAÇÃO 4041/2019 ATA 18/2019 - PRIMEIRA CÂMARA

Acórdão 4041/2019-TCU-Primeira Câmara
Os Ministros do Tribunal de Contas da União ACORDAM, por unanimidade, com fundamento no art. 71, inciso III, da Constituição Federal/1988, c/c os arts. 1º, inciso V, e 39, inciso I, da Lei 8.443/1992, c/c os arts. 1º, inciso VIII, 17, inciso II, 143, inciso II, 259, inciso I, e 260, § 5º, do Regimento Interno do TCU, em considerar prejudicado, por perda de objeto, o exame de mérito dos atos de admissão dos interessados a seguir relacionados, de acordo com os pareceres emitidos nos autos.
1. Processo TC-Processo 010.739/2019-0 (ATOS DE ADMISSÃO) 
	1.1. Interessados: Ademilson Leandro Correia (XXX.771.344-XX) ; Alan Barbosa Costa (XXX.771.064-XX) ; Ana Paula Oliveira Cabral (XXX.804.114-XX) ; Antonio Cabral dos Santos (XXX.896.024-XX) ; Bruno Rodrigues Bessa (XXX.227.724-XX) ; Camila Barreto Monteiro (XXX.833.574-XX) ; Daniel de Melo Pimentel (XXX.255.204-XX) ; Dawys Pereira de Melo Vasconcelos (XXX.640.204-XX) ; Eduardo Ribeiro da Silva (XXX.002.204-XX) ; Genildo Flor da Silva (XXX.120.954-XX) ; Gilberto Messias dos Santos Junior (XXX.449.655-XX) ; Gustavo José da Silva Cavalcante (XXX.200.564-XX) ; Hanah Maria Torres de Melo (XXX.108.064-XX) ; Jackson Israel Lima de Oliveira (XXX.437.554-XX) ; Janaína Maria Batista de Sousa (XXX.164.944-XX) ; Josival Nascimento dos Santos (XXX.155.694-XX) ; José Nilson de Oliveira Martins (XXX.151.144-XX) ; Juliana da Silva Medeiros Albuquerque (XXX.957.864-XX) ; Karla dos Santos Pedrosa de Albuquerque (XXX.434.904-XX) ; Larise de Oliveira Porto Silva (XXX.877.434-XX) .
	1.2. Entidade: Instituto Federal de Educação, Ciência e Tecnologia de Alagoas.
	1.3. Relator: Ministro Vital do Rêgo.
	1.4. Representante do Ministério Público: Procurador Marinus Eduardo De Vries Marsico.
	1.5. Unidade Técnica: Secretaria de Fiscalização de Pessoal (SEFIP) .
	1.6. Representação legal: não há.
	1.7. Determinações/Recomendações/Orientações: não há.

Primeira Câmara

Ademilson Leandro Correia (XXX.771.344-XX); Alan Barbosa Costa (XXX.771.064-XX); Ana Paula Oliveira Cabral (XXX.804.114-XX); Antonio Cabral dos Santos (XXX.896.024-XX); Bruno Rodrigues Bessa (XXX.227.724-XX); Camila Barreto Monteiro (XXX.833.574-XX); Daniel de Melo Pimentel (XXX.255.204-XX); Dawys Pereira de Melo Vasconcelos (XXX.640.204-XX); Eduardo Ribeiro da Silva (XXX.002.204-XX); Genildo Flor da Silva (XXX.120.954-XX); Gilberto Messias dos Santos Junior (XXX.449.655-XX); Gustavo José da Silva Cavalcante (XXX.200.564-XX); Hanah Maria Torres de Melo (XXX.108.064-XX); Jackson Israel Lima de Oliveira (XXX.437.554-XX); Janaína Maria Batista de Sousa (XXX.164.944-XX); Josival Nascimento dos Santos (XXX.155.694-XX); José Nilson de Oliveira Martins (XXX.151.144-XX); Juliana da Silva Medeiros Albuquerque (XXX.957.864-XX); Karla dos Santos Pedrosa de Albuquerque (XXX.434.904-XX); Larise de Oliveira Porto Silva (XXX.877.434-XX).

VITAL DO RÊGO

não há.

ATOS DE ADMISSÃO (ADS)

Secretaria de Fiscalização de Pessoal (SEFIP).